臺灣桃園地方法院刑事判決　　　　　　　 96年度訴字第804號
公　訴　人　臺灣桃園地方法院檢察署檢察官
被　　　告　甲○○
上列被告因毒品危害防制條例案件，經檢察官提起公訴（95年度
毒偵字第6302號），被告於本院準備程序進行中，就被訴事實為
有罪之陳述，經本院告知簡式審判程序意旨，並聽取公訴人及被
告之意見後，本院合議庭裁定依簡式審判程序審理，判決如下：
    主  文
甲○○施用第一級毒品，累犯，處有期徒刑玖月。扣案第一級毒
品海洛因陸包（合計淨重拾點參柒公克，空包裝總重壹點玖貳公
克）、海洛因殘渣袋貳只及摻有海洛因之香菸壹支均沒收銷燬。
    事  實
一、甲○○前因持有毒品案件，經本院以94年度壢簡字第1167號
    判決判處有期徒刑6 月確定，甫於民國95年3 月21日易科罰
    金執行完畢；另甲○○亦因施用毒品案件，經本院裁定送強
    制戒治，於91年11月29日戒治期滿執行完畢釋放（轉執行徒
    刑）。竟仍未戒除毒癮，而基於施用第一級毒品海洛因之犯
    意，於強制戒治執行完畢釋放後5 年內之95年11月28日上午
    某時，在桃園縣蘆竹鄉○○路193 號3 樓住處內，以抽菸吸
    食煙霧之方式施用第一級毒品海洛因1 次；嗣於當日下午3
    時30分許，在該址為警查獲，並扣得第一級毒品海洛因6 包
    （合計淨重10.37 公克、空包裝總重1.92公克）、海洛因殘
    渣袋2 只及摻有海洛因之香菸1 支。
二、案經桃園縣政府警察局大園分局報請臺灣桃園地方法院檢察
    署檢察官偵查起訴。
    理  由
一、程序部分：本件被告甲○○所犯係死刑、無期徒刑或最輕本
    刑為3 年以上有期徒刑以外之罪，其於準備程序中就被訴事
    實為有罪之陳述，經本院告知簡式審判程序之旨，並聽取當
    事人意見後，經本院合議庭依刑事訴訟法第273 條之一第1
    項規定裁定由受命法官獨任進行簡式審判程序，合先敘明。
二、上開事實，業據被告於本院準備及審理程序中坦承不諱，並
    有扣案之上開海洛因6 包、殘渣袋2 只及摻有海洛因之香菸
    1 支為憑，該等扣案物經送鑑定，均含有第一級毒品海洛因
    之成分，此有法務部調查局95年12月23日調科壹字第095230
    51160 號、95年12月29日調科壹字第09523052630 號鑑定書
    、憲兵司令部刑事鑑識中心96年2 月27日安鑑字第09600002
    70號鑑定書各1 紙在卷可稽，另有台灣檢驗科技股份有限公
    司濫用藥物尿液檢驗報告及被採尿人姓名編號對照表（編號
    ：G4182 號）、搜索票、搜索扣押筆錄及現場照片等件存卷
    可查，堪認被告上開任意性之自白與事實相符而可採信，本
    案事證已臻明確，其犯行堪以認定；又查被告前因施用毒品
    案件，經本院裁定送強制戒治，於91年11月29日戒治期滿執
    行完畢釋放（轉執行徒刑），此有臺灣高等法院被告前案紀
    錄表1 件在卷可參，被告於強制戒治執行完畢釋放後5 年內
    再施用毒品，自應依法追訴處罰。
三、核被告所為，係犯毒品危害防制條例第10條第1 項之施用第
    一級毒品罪。其持有毒品之低度行為為施用毒品之高度行為
    所吸收，不另論罪。查被告前因持有毒品案件，經本院以94
    年度壢簡字第1167號判決判處有期徒刑6 月確定，於95年3
    月21日易科罰金執行完畢，此有臺灣高等法院被告前案紀錄
    表1 份可按，其於5 年內故意再犯本件最重本刑為有期徒刑
    以上之罪，為累犯，應依刑法第47條第1 項之規定加重其刑
    。爰審酌被告犯後雖於本院審理中坦承犯行，態度尚可，然
    仍於偵訊中辯稱強制戒治出所後未再施用毒品，顯見其仍有
    待驗尿結果出爐再行決定是否坦承犯行之僥倖心理，且屢有
    觀察勒戒及強制戒治之前案紀錄，仍未能戒除毒癮復行施用
    ，被告請求量處有期徒刑6 月，顯然於法不合且不適當，暨
    其施用次數、查獲毒品數量、素行、生活工作狀況、犯罪所
    生危害等一切情狀，量處如主文所示之刑。
四、扣案之第一級毒品海洛因6 包（合計淨重10.37 公克、空包
    裝總重1.92公克）、海洛因殘渣袋2 只及摻有海洛因之香菸
    1 支，均係查獲之第一級毒品，不問是否屬於犯人所有，均
    應依毒品危害防制條例第18條第1 項前段之規定，諭知沒收
    銷燬；另「本局鑑驗毒品秤重主要係以傾倒，必要時亦會輔
    以刮杓刮取之方式，儘可能將原送驗包裝袋內毒品與包裝袋
    分離後各別秤重，所得之毒品重量稱為『淨重』，包裝袋重
    量則以『空包裝重』稱之，然無論依上述何種方式分離，原
    送驗包裝袋內均仍會有微量毒品成分殘留」等語，此亦有法
    務部調查局93年11月16日調科壹字第09362396550 號函可參
    ，是海洛因之包裝袋與海洛因無法完全析離，而上開海洛因
    殘渣袋之包裝袋及摻有海洛因之香菸之香菸本身，同此之理
    ，與海洛因亦無法完全析離，故均應依同條項之規定併諭知
    沒收銷燬之。
五、至於扣案之削尖吸管1 支，並非被告所有之物，另扣案之分
    裝夾鍊袋3 包及磅秤1 台，雖均係被告所有之物，然與前揭
    削尖吸管相同，均與本案被告以抽菸之方式施用海洛因之犯
    行無關，此業據被告於本院審理中供述甚詳，客觀上觀察亦
    難認該等物品為供被告此次施用海洛因之施用工具（偵查檢
    察官亦同此認定），又非屬法定應沒收之物，故均不諭知沒
    收，附此敘明。
據上論斷，應依刑事訴訟法第273 條之1 第1 項、第299 條第1
項前段，毒品危害防制條例第10條第1 項、第18條第1 項前段，
刑法第11條、第47條第1 項，判決如主文。
本案經檢察官柯怡如到庭執行職務。
中　　華　　民　　國　　96　　年　　4 　　月　　30　　日
                  刑事第五庭    法　官　吳勇毅
上正本證明與原本無異。
如不服本判決，應於判決送達之翌日起10內向本院提出上訴（應
附繕本），上訴於臺灣高等法院。
                                書記官  陳奕珽
中　　華　　民　　國　　96　　年　　4 　　月　　30　　日
附錄本案論罪科刑法條全文：
毒品危害防制條例第10條
施用第一級毒品者，處 6 月以上 5 年以下有期徒刑。
施用第二級毒品者，處 3 年以下有期徒刑。
